Diego Asensio

Buenos Aires, Argentina · linkedin.com/in/diego-asensio/ · diego.asensio@davinci.edu.ar

Más de 3 años de experiencia como Desarrollador de Software. He desempeñado un rol clave, no solo en la creación de páginas optimizadas para SEO, fluidas y adaptables a todos los dispositivos, sino también como mentor para nuevos ingresantes, ayudándoles a comprender las herramientas y prácticas que usamos en el día a día.

Mi enfoque combina un fuerte compromiso con el rendimiento y la accesibilidad, asegurando que los productos digitales sean efectivos y estén alineados con las mejores prácticas del mercado.

EXPERIENCIA PROFESIONAL

Luxury PresenceEstados UnidosSubdomain QAJun 2022 -

subuomain QA

Jun 2022 – Actualidad

Realizar control de calidad en los sitios de mis compañeros cuando creamos el sitio de un agente, siempre que ya tengamos el sitio del equipo dentro de la empresa.

Web Builder

- Desarrollo de páginas web para agentes y agencias inmobiliarias con tecnología Javascript colaborando con desarrolladores backend y diseñadores.
- Diseño de páginas responsivas, optimizadas y accesibles teniendo en cuenta las mejores prácticas de usabilidad y rendimiento.

EY (Ernst & Young)

DevOps Engineer Junior

Buenos Aires, Argentina

nov. 2021 - jun. 2022

- Unificación y automatización de procesos.
- Combinación de código a través de pipelines CI/CD.
- Mantenimiento y gestión de aplicaciones.

EDUCACIÓN

ESCUELA DA VINCI

Diseño y Programación Web

Título intermedio: Asistente en desarrollo y nuevos negocios digitales.

Buenos Aires, Argentina

Mar 2024 - actualidad

UNIVERSIDAD DE BUENOS AIRES

Licenciatura en sistemas de información de las organizaciones

Buenos Aires, Argentina 2019 - 2023

CONOCIMIENTOS Y TECNOLOGÍAS

- Inglés avanzado, fluido escrito y oral.
- Javascript, React JS, Adobe Photoshop, Illustrator, Figma, PHP y Wordpress